【裁判字號】    99,易,1069
【裁判日期】    990614
【裁判案由】    業務侵占
【裁判全文】
臺灣臺北地方法院刑事判決              99年度易字第1069號
公  訴  人  臺灣臺北地方法院檢察署檢察官
被      告  甲○○
上列被告因業務侵占案件，經檢察官聲請簡易判決處刑（99年度
偵緝字第453號），本院認不宜以簡易判決處刑，改依通常程序
審理，於本院準備程序進行中，被告先就被訴事實為有罪之陳述
，經合議庭裁定由受命法官獨任進行簡式審判程序，判決如下：
    主  文
甲○○意圖為自己不法之所有，而侵占對於業務上所持有之物，
處有期徒刑柒月，緩刑參年。
    事  實
一、甲○○於民國94年至96年間，擔任國際青年商會中華民國總
    會台北市第六（長春）分會之財務長，其負責保管該會之會
    費，為從事業務之人，竟意圖為自己不法所有，將其業務上
    所收受持有保管之該會94年度、96年度會費結餘款、97年度
    尚未使用之會費共計新臺幣（下同）38萬9,760元侵占入己
    ，花用殆盡。
二、案經國際青年商會中華民國總會台北市第六（長春）分會訴
    由臺灣臺北地方法院檢察署檢察官偵查起訴，於本院準備程
    序進行中，甲○○先就被訴事實為有罪之陳述，經合議庭裁
    定由受命法官獨任進行簡式審判程序。
    理  由
壹、程序部分：
一、本件被告甲○○所犯之罪，其法定刑為7年以下有期徒刑，
    且非死刑、無期徒刑或最輕本刑有期徒刑3年以上之罪，亦
    非高等法院管轄第一審案件，且於準備程序進行中，被告先
    就被訴事實為有罪之陳述，經告知被告簡式審判程序之旨，
    並聽取檢察官、被告之意見後，本院合議庭裁定由受命法官
    進行簡式審判程序，是本件之證據調查，依刑事訴訟法第27
    3條之2規定，不受同法第159條第1項、第161條之2、第161
    條之3、第163條之1及第164條至第170條規定之限制，合先
    敘明。
二、被告於警、偵訊之供述，非出於強暴、脅迫、利誘、詐欺、
    疲勞訊問、違法羈押或其他不正方法取得，依刑事訴訟法第
    156條第1項、第158條之2得採為證據。
三、按被告以外之人於審判外之陳述，雖不符前4條之規定，而
    經當事人於審判程序同意做為證據，法院審酌該言詞陳述或
    書面陳述作成時之情況，認為適當者，亦得為證據。當事人
    、代理人或辯護人於法院調查證據時，知有第159條第1項不
    得為證據之情形，而未於言詞辯論終結前聲明異議者，視為
    有前項之同意，為刑事訴訟法第159條之5所明定。證人乙○
    ○於偵訊之證述，被告於審判期日表示無意見，上開證人於
    於偵查中之證述，核無顯不可信知其況，依同法第159條之1
    第2項得為證據。
四、後列非供述證據，均非違法取得之證據，且或係從事業務之
    人於業務上製作之證明文書、記錄文書，核無顯不可信情況
    ，故依同法第158條之4反面解釋、第159條之4第2款得為證
    據。
貳、實體部分：
一、訊據被告甲○○對於上開事實均坦承不諱，核與證人即國際
    青年商會中華民國總會台北市第六（長春）分會輔導會長乙
    ○○指訴之情節相符，並有收取會費收據、會議紀錄、侵占
    金額統計表、交接清單、財務結算表、財務收支表、存證信
    函等在卷可稽，足認被告前開自白與事實相符，應堪採信。
    本件事證明確，被告犯行堪予認定，應依法論科。
二、核被告所為，係犯刑法第336條第2項之業務侵占罪。爰審酌
    被告前未曾因犯罪經法院判處罪刑，有臺灣高等法院被告前
    案紀錄表1份在卷可稽，素行尚稱良好，惟竟於擔任財務長
    期間為上開犯行，侵占金額非少，所為實應予非難，然念其
    犯後坦承犯行，態度良好，並已與告訴人達成和解，且已先
    償還部分款項，並願將餘款分期賠償告訴人，達成和解等情
    ，有本院卷附被告還款承諾書還款紀錄表可參，暨其犯罪之
    手段、智識程度等一切情狀，量處如主文所示之刑。末查，
    被告前未曾因故意犯罪受有期徒刑以上刑之宣告，素行良好
    ，有臺灣高等法院被告前案紀錄表1份在卷可稽，因一時失
    慮，致罹刑章，犯後坦承犯行，復與告訴人達成和解，已有
    悔悟之意等情，已如上述，信經此偵審程序及刑之宣告後，
    應知所警惕，且慮及其尚須謀職賺取薪津以履行其與告訴人
    和解內容，認本件尚無須遽予執行刑罰，以期其能有效回歸
    社會，故前開對其所宣告之刑以暫不執行為適當，爰依刑法
    第74條第1項第1款規定，宣告緩刑3年，以啟自新。
參、據上論斷，依刑事訴訟法第273條之1、第299條第1項前段，
    刑法第336條第2項、第74條第1項第1款，刑法施行法第1條
    之1，判決如主文。
本案經檢察官蔡甄漪到庭執行職務。
中    華    民    國    99    年    6    月    14    日
                  刑事第十二庭  法  官  曾正龍
以上正本證明與原本無異。
如不服本判決應於收受送達後10日內向本院提出上訴書狀，並應
敘述具體理由；其未敘述上訴理由者，應於上訴期間屆滿後20日
內向本院補提理由書（均須按他造當事人之人數附繕本）「切勿
逕送上級法院」。告訴人或被害人如對於本判決不服者，應具備
理由請求檢察官上訴，其上訴期間之計算係以檢察官收受判決正
本之日期為準。
                                書記官  彭自青
中    華    民    國    99    年    6     月    17    日
附錄本案論罪科刑法條全文：
中華民國刑法第336條
對於公務上或因公益所持有之物，犯前條第1項之罪者，處1 年
以上7年以下有期徒刑，得併科5千元以下罰金。
對於業務上所持有之物，犯前條第1項之罪者，處6月以上5年以
下有期徒刑，得併科3千元以下罰金。
前二項之未遂犯罰之。

司法院資訊處製作；財團法人民間司法改革基金會備份。
